【裁判字號】    98,訴,4604
【裁判日期】    990325
【裁判案由】    毒品危害防制條例
【裁判全文】
臺灣板橋地方法院刑事判決              98年度訴字第4604號
公  訴  人  臺灣板橋地方法院檢察署檢察官
被      告  甲○○
上列被告因違反毒品危害防制條例案件，經檢察官提起公訴（九
十八年度毒偵字第八六０七號），本院合議庭裁定由受命法官獨
任行簡式審判程序，並判決如下：
    主  文
甲○○施用第一級毒品，處有期徒刑捌月；又施用第二級毒品，
處有期徒刑伍月。應執行有期徒刑拾月。
    事  實
一、甲○○前於民國九十七年間因施用毒品案件，經本院以九十
    七年度毒聲字第一一六０號裁定送觀察、勒戒後，認無繼續
    施用毒品之傾向，於九十七年八月十二日執行完畢釋放出所
    ，並經臺灣板橋地方法院檢察署檢察官以九十七年度毒偵字
    第三七０三號為不起訴處分確定在案，未逾五年。再於九十
    八年間因施用毒品案件，經臺灣高等法院於九十八年七月三
    十一日以九十八年度上訴字第二九０七號判處有期徒刑七月
    （施用一級毒品）、三月（施用二級毒品），應執行有期徒
    刑八月確定（第一案）。又於九十八年間因施用毒品案件，
    經臺灣高等法院於九十八年九月十八日以九十八年度上訴字
    第三七三一號判處有期徒刑七月（施用一級毒品）、三月（
    施用二級毒品），應執行有期徒刑八月確定（第二案）。另
    於九十八年間因施用毒品案件，經本院於九十八年六月十二
    日以九十八年度訴字第一三八０號判處有期徒刑三月（施用
    二級毒品）、七月（施用一級毒品），應執行有期徒刑八月
    確定（第三案）。復於九十八年間因施用毒品案件，經本院
    於九十八年九月二十四日以九十八年度訴字第二九四五號判
    處有期徒刑三月（施用二級毒品）、七月（施用一級毒品）
    ，應執行有期徒刑八月確定（第四案）；以上四案件自九十
    八年九月三日起接續執行，均未執行完畢（於本案未構成累
    犯），仍不知悔悟並戒絕毒癮。
二、其明知毒品危害防制條例業經總統於八十七年五月二十日以
    華總（一）字第八七０００九九八六０號令修正公布，於同
    年五月二十二日生效，依該條例第二條第二項第一款、第二
    款之規定，將海洛英列為第一級毒品管理，安非他命列為第
    二級毒品管理，均不得非法持有及施用；並於九十二年六月
    六日再經立法院修正通過，於同年七月九日經總統令公布修
    正全文，於九十三年一月九日施行生效，仍為相同之規定。
    竟基於施用第二級毒品甲基安非他命之犯意，於九十八年八
    月二十九日下午四時許（起訴書略載為九十八年八月三十日
    上午五時十分為警採尿前九十六小時內某時），在桃園縣蘆
    竹鄉南崁地區附近綽號「阿財」之友人住處，將甲基安非他
    命置於玻璃球吸食器內，再點火加熱燒烤產生白煙吸聞之方
    式，施用第二級毒品甲基安非他命。又另行基於施用第一級
    毒品海洛因之犯意，於九十八年八月二十九日晚上十時許（
    起訴書略載為九十八年八月三十日上午五時十分為警採尿前
    二十六小時內某時），在國道二號自桃園往鶯歌方向之座車
    上，將海洛因以捲菸點火吸用之方式，施用第一級毒品海洛
    因；嗣於九十八年八月三十日凌晨一時十六分許，在國道二
    號東向十二公里處，搭乘由王志君（另案審理）所駕駛車號
    １３００－ＱＭ號自用小客車，因違規超速行駛為警攔查，
    當場在上開車輛內查獲王志君所持有之第一級毒品海洛因一
    包（毛重０．七公克）、甲基安非他命四包（毛重四．三公
    克），經採集甲○○尿液送驗結果，呈海洛因代謝物嗎啡及
    甲基安非他命陽性反應，而查悉上情。
三、案經內政部警政署國道公路警察局第六警察隊報請臺灣桃園
    地方法院檢察署，呈請臺灣高等法院檢察署檢察長令轉臺灣
    板橋地方法院檢察署檢察官偵查起訴，甲○○於本院準備期
    日中就被訴事實為有罪陳述，經合議庭裁定由受命法官獨任
    行簡式審判程序。
    理  由
一、訊據被告甲○○對於上揭時地，施用第一級毒品海洛因、第
    二級毒品甲基安非他命之犯罪事實，於本院審理中坦承不諱
    ；被告為警查獲後經採尿液送鑑定，其結果確呈海洛因代謝
    物嗎啡、甲基安非他命陽性反應，有臺灣檢驗科技股份有限
    公司九十八年九月十四日第ＵＺ000000000號（檢
    體編號０六四號）濫用藥物尿液檢驗報告書及尿液代號對照
    表各一紙在卷可稽（桃檢毒偵卷第三十三、三十四頁），是
    被告於上揭時地有施用毒品海洛因、甲基安非他命之自白，
    核與事實相符，堪予採信。
二、按犯施用毒品之罪者，檢察官應聲請法院裁定，或少年法院
    （地方法院少年法庭）應先裁定，令被告或少年入勒戒處所
    觀察、勒戒，其期間不得逾二月。觀察、勒戒後，檢察官或
    少年法院（地方法院少年法庭）依據勒戒處所之陳報，認受
    觀察、勒戒人無繼續施用毒品傾向者，應即釋放，並為不起
    訴之處分或不付審理之裁定；認受觀察、勒戒人有繼續施用
    毒品傾向者，檢察官應聲請法院裁定或由少年法院（地方法
    院少年法庭）裁定令入戒治處所強制戒治，其期間為六個月
    以上，至無繼續強制戒治之必要為止。但最長不得逾一年。
    依前項規定為觀察、勒戒或強制戒治執行完畢釋放後，五年
    後再犯第十條之罪者，適用本條前二項之規定；毒品危害防
    制條例第二十條第一項至第三項定有明文。查本案被告於九
    十七年間因施用毒品案件，經本院裁定送觀察、勒戒後，認
    無繼續施用毒品之傾向，於九十七年八月十二日執行完畢釋
    放出所，其在觀察勒戒執行完畢釋放後五年內，再犯施用毒
    品之罪，公訴人依前揭規定逕向本院提起追訴，於法要無不
    合，附此陳明。綜上，本案事證明確，被告犯行堪以認定，
    應依法論科。
三、核被告所為，係犯毒品危害防制條例第十條第一項之施用第
    一級毒品海洛因罪，及同條第二項之施用第二級毒品甲基安
    非他命罪。其施用第一級毒品海洛因前持有海洛英，施用第
    二級毒品甲基安非他命前持有甲基安非他命之低度行為，均
    應為施用海洛因、甲基安非他命之高度行為所吸收，不另論
    罪。被告分別施用毒品海洛因、甲基安非他命，所犯二罪犯
    意各別，行為互殊，應分論併罰。爰審酌被告犯罪之動機、
    目的、手段，有多次施用毒品之紀錄，歷經觀察勒戒、法院
    科刑，仍無法戒絕惡習，顯見其自制力薄弱，犯罪所生之危
    害，此僅屬自戕之行為，犯罪後坦承犯行，態度尚稱良好等
    一切情狀，分別量處如主文所示之刑，並定其應執行之刑，
    以資儆懲。
四、扣案之第一級毒品海洛因一包（毛重０．七公克）、甲基安
    非他命四包（毛重四．三公克），係同案被告王志君所持有
    之毒品，與本案被告甲○○犯罪無涉，此經王志君在警詢時
    及偵查中供明，核與被告甲○○所辯相符，自不在本案中為
    沒收銷燬之諭知，檢察官聲請對之宣告沒收銷燬，尚有誤會
    ，附此敘明。
據上論斷，應依刑事訴訟法第二百七十三條之一第一項、第二百
九十九條第一項前段，毒品危害防制條例第十條第一項、第二項
，刑法第十一條前段、第五十一條第五款，判決如主文。
本案經檢察官姜麗君到庭執行職務。
中    華    民    國    99    年    3     月    25    日
                        刑事第五庭  法  官  鄭水銓
以上正本證明與原本無異。
如不服本判決，應於收受送達後十日內向本院提出上訴書狀，其
未敘述上訴之理由者並得於提起上訴後十日內向本院補提理由書
（均須按他造當事人之人數附繕本）。
                                    書記官  翁子婷
中    華    民    國    99    年    3     月    25    日
附錄本案論罪科刑法條全文：
毒品危害防制條例第十條：
施用第一級毒品者，處六月以上五年以下有期徒刑。
施用第二級毒品者，處三年以下有期徒刑。

司法院資訊處製作；財團法人民間司法改革基金會備份。
